臺灣高等法院刑事判決　　　　　　　 100年度上訴字第3154號
上　訴　人　臺灣桃園地方法院檢察署檢察官
被　　　告　孫仲林
選任辯護人　蔡勝雄　律師
上列上訴人因被告偽造文書案件，不服臺灣桃園地方法院99年度
審訴字第2547號，中華民國100年9月30日第一審判決（起訴案號
：臺灣桃園地方法院檢察署99年度偵字第8120號，併辦案號：99
年度偵字第28984號），提起上訴，本院判決如下：
    主  文
上訴駁回。
    事實及理由
一、本案經本院審理結果，認第一審以被告孫仲林犯刑法第210
    條、第216條行使偽造私文書罪，判處有期徒刑6月，並諭知
    易科罰金折算之標準以新台幣2千元折算1日，認事用法及量
    刑均無不當，應予維持，並引用第一審判決書記載之事實、
    證據及理由（如附件）。
二、公訴人依循告訴人宏碁空調工程有限公司請求上訴，略以︰
    被告於案發時，佯稱將予賠償告訴人之損失，使告訴人同意
    暫緩提出告訴，渠進而具狀自首，而得減刑寬典，實則全無
    賠償誠意，遲遲未與告訴人達成和解，嚴重破壞告訴人之商
    譽，害令告訴人財產損失慘重，原審量刑過輕云云。惟查，
    刑之量定，為求個案裁判之妥當性，法律賦予法院裁量之權
    。量刑輕重，屬為裁判之法院得依職權自由裁量之事項，苟
    其量刑已以行為人之責任為基礎，並斟酌刑法第57條各款所
    列情狀，在法定刑度內，酌量科刑，如無偏執一端，致明顯
    失出失入情形，上級審法院即不得單就量刑部分遽指為不當
    或違法。原判決認定被告行使偽造私文書犯行，就科刑之部
    分，已審酌刑法第57條各款規定事項，而為量刑理由，經核
    亦未低於法定刑度，即不能任意指違法，上訴意旨指摘原審
    量刑過輕，為無理由，應予駁回。
三、據上論結，應依刑事訴訟法第373條、第368條，判決如主文
    。
本案經檢察官林炳雄到庭執行職務。
中    華    民    國   100    年    12    月    19    日
                  刑事第二十二庭審判長法  官  郭雅美
                                      法  官  李麗珠
                                      法  官  洪于智
以上正本證明與原本無異。
如不服本判決，應於收受送達後10日內向本院提出上訴書狀，其
未敘述上訴之理由者並得於提起上訴後10日內向本院補提理由書
（均須按他造當事人之人數附繕本）「切勿逕送上級法院」。
                                      書記官  強梅芳
中    華    民    國   100    年    12    月    20    日
臺灣桃園地方法院刑事判決            99年度審訴字第2547號
公  訴  人  臺灣桃園地方法院檢察署檢察官
被      告  孫仲林    男  56歲（民國○○年○○月○○日生）
                      身分證統一編號：Ｚ000000000號
                      住新北市○○區○○街13巷12號
選任辯護人  蔡勝雄  律師
上列被告因偽造文書案件，經檢察官提起公訴（99年度偵字第81
20號）及移送併辦（99年度偵字第28984 號），被告於本院準備
程序進行中，就被訴事實為有罪之陳述，經本院合議庭裁定改依
簡式審判程序審理，判決如下：
    主      文
孫仲林行使偽造私文書，足以生損害於他人，處有期徒刑陸月，
如易科罰金，以新臺幣貳仟元折算壹日。
    事實及理由
一、犯罪事實：
    孫仲林係址設桃園縣八德市○○街67號鶴見製作所股份有限
    公司（下稱鶴見公司）之副總經理，明知宏基空調工程有限
    公司（下稱宏基公司）承包財團法人恩主公醫院（下稱恩主
    公醫院）更換馬達工程並向鶴見公司簽約訂購日本製鶴見牌
    絕緣等級F 級之泵浦馬達8 台，惟因個人作業疏失而錯誤訂
    購絕緣等級E 級之泵浦馬達，竟為圖如期履約交貨，基於行
    使偽造私文書之犯意，於民國98年5 月間，私自委託不知情
    之志東印刷公司印製絕緣等級「F 」級標籤8 張，並將原絕
    緣等級「E 」級泵浦馬達上之標籤撕掉，另自行貼上揭偽造
    「F 」級標籤，並持以出貨予宏基公司及恩主公醫院，足生
    損害於宏基公司及恩主公醫院。孫仲林於偵查犯罪機關尚未
    發覺其上開犯罪前，即主動具狀向臺灣桃園地方法院檢察署
    自首，始查悉上情。
二、證據名稱：
  (一)被告孫仲林於檢察事務官詢問、偵訊中、本院行準備程序及
    審理中之自白。
  (二)告訴人之代表人林昆興於偵訊中之指述；證人陳啟川、巫啟
    誠、巫啟智及洪偉彥於檢察事務官詢問、偵訊中之證述。
  (三)預定買賣契約書、訂購明細表、鶴見公司報價認購單、鶴見
    公司之泵浦訂貨單、統一發票、進口報單各1 份及泵浦標籤
    照片5張。
三、核被告所為，係犯刑法第216條、第210條之行使偽造私文書
    罪。被告行使偽造標籤，係基於單一犯意行之，行為間之獨
    立性極為薄弱，依一般社會健全觀念，難以強行分開，在刑
    法評價上，無從分割各別論擬，自應視為單一之偽造私文書
    及行使偽造私文書之行為。又偽造私文書之低度行為則為行
    使之高度行為吸收，應不另論罪。另臺灣桃園地方法院檢察
    署移送併辦部分（99年度偵字第28984 號），與檢察官起訴
    之犯罪事實相同，屬同一犯罪事實，本院自得併予審究，附
    此敘明。按刑法第62條之所謂發覺，係指有偵查犯罪職權之
    公務員已知悉犯罪事實與犯罪之人而言，而所謂知悉，固不
    以確知其為犯罪之人為必要，但必其犯罪事實，確實存在，
    且為該管公務員所確知，始屬相當。如犯罪事實並不存在而
    懷疑其已發生，或雖已發生，而為該管公務員所不知，僅係
    推測其已發生而與事實巧合，均與已發覺之情形有別（最高
    法院75年臺上字第1634號判例意旨參照）。被告於偵查犯罪
    機關尚未發覺其上開犯罪前，即於99年3 月11日具狀向臺灣
    桃園地方法院檢察署自首，而告訴人係於99年4 月30日始具
    狀向臺灣桃園地方法院檢察署提出告訴，分別有刑事自首狀
    及刑事告訴狀各1 份附卷可稽，是被告所為，核與自首要件
    相符，應依刑法第62條前段之規定，減輕其刑。爰審酌被告
    之犯罪動機、目的、手段、犯行所生之危害、迄未與被害人
    達成和解，惟犯後坦承犯行、業已更新泵浦馬達及本案係因
    被告自首始經查獲，足見其已有悔意等一切情狀，量處如主
    文所示之刑，並參酌被告之資力狀況，審酌其易刑處分應給
    予之適度代價，並諭知易科罰金之折算標準。
四、應適用之法條：
    刑事訴訟法第273條之1第1項、第299條第1項前段、第310條
    之2 、第454條第1項，刑法第216條、第210條、第62條前段
    、第41條第1項前段。
五、如不服本判決，得自收受送達之翌日起10日內向本院提出上
    訴狀（應附繕本），其未敘述上訴理由者，應於上訴期間屆
    滿後20日內補提理由書狀於本院，上訴於臺灣高等法院。
本案經檢察官高文政到庭執行職務。
中    華    民    國   100    年    9     月    30    日
                  刑事庭    法  官  黃翊哲
以上正本證明與原本無異。
                            書記官  洪明媚
中    華    民    國   100    年    9     月    30    日
附錄本案論罪科刑法條：
中華民國刑法第210條
偽造、變造私文書，足以生損害於公眾或他人者，處5 年以下有
期徒刑。
中華民國刑法第216條
行使第210條至第215條之文書者，依偽造、變造文書或登載不實
事項或使登載不實事項之規定處斷。